臺灣屏東地方法院刑事判決
111年度交簡上字第45號
上  訴  人  
即  被  告  張嘉興


上列上訴人因公共危險案件，不服本院簡易庭111年度交簡字第2
24號中華民國111年4月29日第一審刑事簡易判決（聲請簡易判決
處刑案號：110年度偵字第7912號），提起上訴，本院管轄之第
二審合議庭判決如下：
    主  文
上訴駁回。
    事  實  及  理  由
一、本件事實、證據及理由，均引用本院第一審刑事簡易判決書
    之記載（如附件）。
二、上訴人即被告張嘉興雖以案發後其被送醫時，曾要求醫生對
    其抽血，以測試酒精濃度，但醫生表示被告身上無酒味，故
    不用抽血；且其懷疑查獲警員在酒測器的吹嘴上動手腳云云
    。惟查，被告雖稱其於案發後送醫時，曾要求醫生抽血遭拒
    云云，但又稱不知該醫生的名字（見本院簡上卷第39頁），
    故無從查證核實。且若被告依照醫院所定程序掛號，要求自
    費檢測，衡情醫院亦無拒絕之理，是被告此部分所辯，實難
    採信。又其所稱酒測器吹嘴遭員警動手腳云云，僅屬被告臆
    測，被告於案發後之110 年7 月22日前往里港分局里港交通
    分隊接警詢製作筆錄時，對其酒測值高達每公升1.63毫克一
    節，並無任何質疑（見警詢卷第4 頁反面）。證人即本件查
    獲員警林原山於本院審理中亦證稱其對被告實施酒測時，被
    告吹一次即測出1.63毫克，並無測試多次均未測出一事，酒
    測器在有效期限內，測試前有提供礦泉水供被告漱口，及吹
    嘴是當場拆封新的給被告使用，警方要求被告在測試結果上
    簽名，被告並無意見即行簽名等情，結證屬實（前本院簡上
    卷第88頁），是被告辯稱酒測器之吹嘴遭動手腳云云，亦不
    可信。況被告於本院審理中進行言詞辯論時，被告已表示認
    罪，對前開酒測值亦不再爭執（見本院簡上卷第93頁），是
    本件事證應屬明確，原審依法論罪，並無違誤。
三、又查，本件原審量刑所依據之修正前刑法第185 條之3 第1 
    項規定，其法定刑為2 年以下有期徒刑，得併科20萬元以下
    罰金。原審以被告在吐氣所含酒精濃度高達每公升1.63毫克
    ，已逾每公升0.25毫克標準值6 倍之情形下，貿然騎車上路
    ，漠視自身及其他用路人之安全，並發生擦撞事故，且被告
    於101 年及110 年間，曾先後因不能安全駕駛動力交通工具
    致生公共危險案件，經臺灣嘉義地方檢察署檢察官以101 年
    偵字第6795號為緩起訴處分確定；另由臺灣高雄地方法院判
    處有期徒刑3 月，併科罰金新臺幣1萬5,000元確定，此有臺
    灣高等法院被告前案紀錄表在卷可稽，惟猶不思悔改，再犯
    相同罪名之本案，兼衡其犯後態度、智識程度及家庭經濟狀
    況等一切情狀，量處有期徒刑6 月，如易科罰金，以新台幣
    1,000 元折算1 日，經核並無不當，量刑亦屬妥適，依上開
    最高法院裁判意旨，本院就原審刑罰裁量權之行使，應予以
    尊重，被告指摘原審量刑過重，為無理由，應予駁回。
據上論斷，應依刑事訴訟法第455 條之1 第3 項、第368 條、第
373 條，判決如主文。
本案經檢察官陳建州聲請以簡易判決處刑，由檢察官潘國威到庭
執行職務。
中　　華　　民　　國　　111 　年　　8 　　月　　18　　日
            　　　刑事第一庭　  審判長法  官　王以齊
                            　　　　  法  官  楊宗翰
                              　　　　法  官  粘凱庭
以上正本證明與原本無異。
不得上訴。　　　　　　　　　　　　　　　　　　　
中　　華　　民　　國　　111 　年　　8 　　月　　18　　日
                                       書記官 黃嘉慶
附件

臺灣屏東地方法院刑事簡易判決
111年度交簡字第224號
聲　請　人　臺灣屏東地方檢察署檢察官
被　　　告　張嘉興　男　(民國00年0月0日生)
　　　　　　　　　　身分證統一編號：Z000000000號
　　　　　　　　　　住屏東縣○○鄉○○路0號之4
上列被告因公共危險案件，經檢察官聲請以簡易判決處刑（110
年度偵字第7912號），本院判決如下：
    主      文
張嘉興犯不能安全駕駛動力交通工具罪，處有期徒刑陸月，如易
科罰金，以新臺幣壹仟元折算壹日。
    事實及理由
一、張嘉興於民國110年7月17日20時至22時許，在屏東縣○○鄉○○
    路0號之4住處飲用米酒後，吐氣所含酒精濃度已達每公升0.
    25毫克以上，猶基於酒後駕駛動力交通工具之犯意，不顧大
    眾行車之公共安全，於翌日（即18日）15時許騎乘車牌號碼
    000-0000號普通重型機車上路；嗣於同日16時20分許，行經
    屏東縣○○鄉○○路00○0號旁時，因不勝酒力、操控力降低，不
    慎自後擦撞賴奇敏暫停於該處慢車道上之車牌號碼000-0000
    號自小客車（下稱甲車）左後車尾後，所騎乘之機車繼續滑
    行，致擦撞陳璽閎暫停於甲車前方之車牌號碼000-0000號自
    小客車（下稱乙車）左後車尾而發生交通事故；迨警據報到
    場處理，並於同日16時30分許測得張嘉興吐氣所含酒精濃度
    達每公升1.63毫克，而查悉上情。案經屏東縣政府警察局里
    港分局報告臺灣屏東地方檢察署檢察官偵查後，聲請以簡易
    判決處刑。
二、被告張嘉興固坦承有於上開時、地飲酒，然矢口否認有何不
    能安全駕駛致交通危險罪之犯行，辯稱：伊於酒測當天沒有
    喝酒，伊係前天晚上喝的，且警察酒測當下沒有讓伊飲水，
    伊到寶建醫院時有向醫生表示想抽血檢驗，醫生說沒有酒味
    無需抽血，伊懷疑酒測器有問題等語（見偵卷第9頁、本院
    卷第8頁）。惟查：
  ㈠被告於上開時、地，駕車擦撞甲、乙車，經警到場處理後，
    測得被告吐氣所含酒精濃度達每公升1.63毫克乙情，業據被
    告於警詢時坦承不諱，並與證人賴奇敏、陳璽閎於警詢中之
    證述情節大致相符，並有警員偵查報告、當事人酒精測定紀
    錄表、道路交通事故現場圖、道路交通事故調查報告表㈠、㈡
    各1份、車號查詢車籍結果、屏東縣政府警察局舉發違反道
    路交通管理事件通知單各3份、蒐證照片42張等在卷可稽，
    是此部分之事實，堪以認定。
  ㈡按警察人員於執行酒精濃度測試時，於測量前應先確定受測
    者已飲酒結束15分鐘以上或提供礦泉水給受測者漱口，避免
    口腔殘存酒精，致影響準確度乙節，內政部警政署編印之「
    警察人員交通執法程序手冊」第參項、取締酒後駕車程序，
    定有明文，並為本院職務上所已知事項。本件被告於偵查中
    自陳：伊係於110年7月17日20時至22時許間飲酒，翌日（即
    18日）15時許才騎車出門等語（見偵卷第9頁反面），而本
    件員警施行酒測時間為110年7月18日16時30分許，有當事人
    酒精測定紀錄表在卷可參（見警卷第13頁），則警員酒測時
    間距被告飲酒結束時間已有15分鐘以上，依規定本即無須給
    予被告漱口，足認本件酒測結果並無因被告口腔殘存酒精而
    影響準確度之情事。
  ㈢又被告遭查獲後經警以呼氣酒精測試器檢測，於110年7月18
    日16時29分許機器歸零，並於同日16時30分許測得其吐氣所
    含酒精濃度為每公升1.63毫克，有當事人酒精測定紀錄表1
    份在卷可憑（見警卷第13頁）；而警員用以對被告施以吐氣
    酒精濃度測試之酒測器，係於109年10月14日經檢定合格，
    檢定合格之效期至110年10月31日或使用次數達1000次者乙
    節，有財團法人台灣商品檢測驗證中心呼氣酒精測試器檢定
    合格證書影本（儀器器號C180010號）1份在卷可查（見本院
    卷第13頁），是本件施測之儀器仍於有效期限內，且當事人
    酒精測定紀錄表上記載「案號：158」，足見該酒測器亦未
    逾使用次數達1000次之效期，是其儀器性能核屬正常，堪認
    被告前開所測得之吐氣所含酒精濃度達每公升1.63毫克核屬
    正確，則被告前揭所辯自不足採。又酒精代謝之快慢實與飲
    酒人之體質、該時之身體之疲勞程度、腹中其他食物代謝情
    形等因素息息相關，不能一概而論，被告既自承為警查獲前
    確有飲酒，且經警以上開檢定合格之酒測器測得其吐氣所含
    酒精濃度已逾法定標準，則被告確有酒後駕車之行為，堪以
    認定。從而，本件事證明確，被告犯行洵堪認定，應予依法
    論科。
三、論罪科刑：
  ㈠按行為後法律有變更者，適用行為時之法律。但行為後之法
    律有利於行為人者，適用最有利於行為人之法律，刑法第2
    條第1項定有明文。查被告行為後，刑法第185條之3業於111
    年1月28日修正公布，並於同年1月30日生效。修正後刑法第
    185條之3第1項第1款之不能安全駕駛動力交通工具罪之法定
    刑業由「2年以下有期徒刑，得併科20萬元以下罰金」修正
    為「3年以下有期徒刑，得併科30萬元以下罰金」，經比較
    新舊法之規定，修正後刑法第185條之3第1項第1款之規定並
    未較有利於被告，揆諸前揭規定，應適用被告行為時即修正
    前刑法第185條之3第1項第1款之規定論處。
  ㈡是核被告所為，係犯修正前刑法第185條之3第1項第1款之不
    能安全駕駛動力交通工具罪。爰審酌被告於酒後吐氣所含酒
    精濃度高達每公升1.63毫克，已逾每公升0.25毫克之標準值
    6倍之情形下，仍貿然騎車上路，不僅漠視自身安危，更罔
    顧其他用路人之生命、身體及財產安全，本案復已發生擦撞
    事故，所為實非可取，且被告前曾因不能安全駕駛致交通危
    險罪案件，分別經臺灣嘉義地方檢察署檢察官為緩起訴處分
    確定、經臺灣高雄地方法院判處有期徒刑3月，併科罰金新
    臺幣1萬5,000元確定，有臺灣高等法院被告前案紀錄表在卷
    可稽，猶不思悔改，再犯相同罪名之本案，顯見其未能確實
    省思酒後駕車行為所衍生之高度潛在危險性，自應受相當之
    刑事非難，暨兼衡其犯後態度、智識程度及家庭經濟狀況等
    一切情狀，量處如主文所示之刑，並諭知易科罰金之折算標
    準。
四、依刑事訴訟法第449條第1項前段、第3項、第454條第1項，
    逕以簡易判決處刑如主文。
五、如不服本件判決，得於判決書送達之日起20日內，以書狀敘
    述理由（須附繕本），向本庭提出上訴。
本案經檢察官陳建州聲請以簡易判決處刑。
中　　華　　民　　國　　111 　年　　4 　　月　　29　　日
                          簡易庭      法  官  涂裕洪
以上正本證明與原本無異。
如不服本件判決，得於判決書送達之日起20日內，以書狀敘述理
由(須附繕本)，向本庭提出上訴。
中　　華　　民　　國　　111 　年　　4 　　月　　29　　日
                                      書記官  林祥玉
附錄本判決論罪科刑法條：
修正前刑法第185條之3第1項第1款
駕駛動力交通工具而有下列情形之一者，處2 年以下有期徒刑，
得併科20萬元以下罰金：
一、吐氣所含酒精濃度達每公升零點二五毫克或血液中酒精濃度
    達百分之零點零五以上。